【裁判字號】    89,上易,2456
【裁判日期】    891212
【裁判案由】    違反動產擔保交易法
【裁判全文】
臺灣高等法院臺中分院刑事判決              民國八十九年度上易字第二四五六號
    上  訴  人  台灣台中地方法院檢察署檢察官
    被      告  丙○○
右上訴人因被告違反動產擔保交易法案件，不服臺灣臺中地方法院中華民國八十九年
九月十一日第一審判決（民國八十九年度易字第二一三九號，起訴案號：臺灣臺中地
方法院檢察署民國八十九年度偵字第八三二三號），提起上訴，本院判決如左：
    主      文
上訴駁回。
    理      由
一、本案經本院審理結果，認第一審判決被告無罪，經核並無違誤，應予維持，並引
    用第一審判決書記載之證據及理由（如附件）。
二、上訴人即公訴人上訴意旨略稱：被告於民國八十八年八月間，以動產擔保交易附
    條件買賣之方式，向乙○○所經營位於台中市○○區○○路四段七五六號「中聯
    文心機車行」，購買車牌號碼ＶＰＯ－四九一號機車一輛，標的物之存放處所，
    係在「台中市○○路三四八號十樓之八」居住處，已為被告所自認，並有附條件
    買賣契約書一份附卷可稽，故被告在價金未付清前，自不得任意將機車遷移至與
    合理使用範圍以外之處所，始稱允當；今被告所占有使用之機車，依原審之調查
    ，係於八十八年十月十五日，在高雄市○鎮區○○路一號前所失竊，然查被告籍
    設台中縣清水鎮○○路三○一巷九號，現住台中市○○路三四八號十樓之八，其
    生活相關範圍均在台中縣市，則被告所占有使用之機車係何人﹖何時﹖何因﹖遭
    遷移至高雄市前鎮區，且遷移時為何不告知車行﹖失竊後為何未與車行聯繫，即
    拒不繳交分期付款，此等情事與被告是否涉犯動產擔保交易法第三十八條之罪嫌
    ，大有關連，原審徒以被告所使用之上開機車，在非合理使用範圍內之高雄市前
    鎮區失竊為由，遽謂被告無意圖不法之利益為由，而為無罪之諭知，其認事用法
    ，顯有未洽云云。惟查在台中市以動產擔保交易附條件買賣之機車，依法並無不
    能騎至高雄市之限制，而動產擔保交易法第卅八條之構成要件，須有意圖不法之
    利益，將標的物遷移、出賣、出質、移轉、抵押或為其他處分。本件被告將機車
    騎至高雄市。在前鎮區○○路一號前失竊，此有報案失竊資料附卷可證，足證被
    告並非意圖不法之利益而為處分，況被告於失竊後已將全部買賣價金付與債權人
    ，此有和解書附原審卷可證，更足證被告並無意圖不法之利益，是公訴人之上訴
    為無理由，應予駁回。
三、被告經合法傳喚，無正當理由不到庭，爰不待其陳述，逕行判決。
四、據上論斷，應依刑事訴訟法第三百七十三條、第三百六十八條、第三百七十一條
    判決如主文。
本案經檢察官甲○○到庭執行職務。
中      華      民      國    八十九      年    十二      月    十二    日
                              臺灣高等法院臺中分院刑事第九庭
                                    審判長法  官  胡  森  田
                                          法  官  康  應  龍
                                          法  官  趙  春  碧
右正本證明與原本無異。
不得上訴。
                                          書記官  陳  曉  青
中      華      民      國    八十九      年    十二      月    十三    日
                                                                        Ｋ


司法院資訊處製作；財團法人民間司法改革基金會備份。
